Minutes et répertoires du notaire Mathieu GOUDIN, 19 février 1704 - 3 juillet 1730 (étude XIII)
Archives nationales
- Minutes de Mathieu GOUDIN, janvier 1704 - 3 juillet 1730; MC/ET/XIII/146 - MC/ET/XIII/238; 93 articles
  - Minutes. 1708, janvier - avril, janvier - avril 1708; MC/ET/XIII/157
    - Bail par Suzanne Tuby, veuve de Jacques Prou, sculpteur ordinaire des bâtiments du roi à Paris., 4 février 1708; MC/ET/XIII/157
      bail; Prou, Jacques (1655-1706); Tuby, Suzanne; sculpteur
    - Leveziel (Louis) maître maçon rue Montmartre § bail par .., 5 février 1708; MC/ET/XIII/157
    - doreur (apprentissage) § Contrat pour 5 ans, entre Marguerite Jorelle, et Benjamin Jeromme, maître doreur au profit de Jacques Jean, son neveu, âgé de 17 ans Nourri, logé, S.d.d., sauf 25 livres versées à la communauté des doreurs., 6 février 1708; MC/ET/XIII/157
    - Jerome (Benjamin) maître doreur rue des Fossés de Saint-Germain-l'Auxerrois § apprentissage, 6 février 1708; MC/ET/XIII/157
      contrat d'apprentissage; Jerome, Benjamin
    - Credde (Louis) marchand tapissier à rue Sainte Avoye § Constitution, 19 février 1708; MC/ET/XIII/157
    - Courtois (Etienne) maître menuisier rue de Cléry § apprentissage, 22 février 1708; MC/ET/XIII/157
      contrat d'apprentissage; Courtois, Etienne
    - Menuisier (apprentissage) § Contrat pour 6 ans, entre Jeanne Troussevache, veuve de Jean Lebrays, jardinier, et Etienne Courtois, maître menuisier, au profit de Jean Lebrays, âgé de 20 ans, fils de Jean. Logé, nourri et blanchi, sans deniers déboursés., 22 février 1708; MC/ET/XIII/157
      contrat d'apprentissage; Troussevache, Jeanne; Lebrays, Jean; Courtois, Etienne; Lebrays, Jean
    - doreur (apprentissage) § Contrat pour 5 ans, entre Jean Fabas, chef de cuisine du marquis d'Ambre, et Edme Le François maître doreur, au profit de Honoré Fabas, âgé de 22 ans, fils de Jean Nourri, logé, blanchir S.d.d., 23 février 1708; MC/ET/XIII/157
    - Le François (Edme) maître doreur rue Saint Pierre § apprentissage, 23 février 1708; MC/ET/XIII/157
      contrat d'apprentissage; Le François, Edmé
    - Bail par Denis Jossenay, dessinateur ordinaire des bâtiments du roi, architecte des bâtiments du roi, demeurant à Versailles, d'une maison sise à la Chapelle-Saint-Denis., 28 février 1708; MC/ET/XIII/157
      bail; La Chapelle (ancienne commune); Versailles (Yvelines); Jossenay, Denis; architecte; dessinateur; dessinateur
    - Constitution de rente au profit de Marie Marguerite Caillot, veuve de Gaspard Rigault, peintre du roi, demeurant à Paris., 12 mars 1708; MC/ET/XIII/157
      constitution de rente; Caillot, Marie Marguerite; Rigault, Gaspard; peintre
    - Lhomme (Claude) maître serrurier rue Neuve Saint-Eustache § Constitution, 16 mars 1708; MC/ET/XIII/157
      constitution de rente; Lhomme, Claude
    - Dépôt de pièces concernant Gilles Demortain, maître peintre, demeurant sur le pont Notre-Dame., 21 mars 1708; MC/ET/XIII/157
      dépôt de pièces; Notre-Dame (pont); Demortain, Gilles; peintre
    - Mayeux (Pierre) brodeur rue Montorgueil § Certificat aux dires de .., 23 mars 1708; MC/ET/XIII/157
      Mayeux, Pierre
    - Le Tellié (Charles) maître maçon Rue Montmartre § transport, 23 mars 1708; MC/ET/XIII/157
      Le Tellié, Charles
    - Boulnat (Claude) maître Cartier rue Aubry Le Boucher § Mariage de .., 1er avril 1708; MC/ET/XIII/157
      contrat de mariage; Boulnat, Claude
    - Boulnat (Claude) maître Cartier à Paris § Mariage du fils de feu .., 1er avril 1708; MC/ET/XIII/157
    - Vente de place concernant Pierre Taupin, sculpteur des bâtiments du roi, demeurant rue Montorgueil., 11 avril 1708; MC/ET/XIII/157
      acte de vente; Montorgueil (rue); Taupin, Pierre (1662?-1734); sculpteur
    - Baudin (Pierre) maître menuisier rue des Sentiers § Vente de place, 11 avril 1708; MC/ET/XIII/157
      acte de vente; Baudin, Pierre
    - Clement (Louis) marchand joaillier rue Saint-Germain-l'Auxerrois § bail à -, 11 avril 1708; MC/ET/XIII/157
      bail; Clément, Louis
    - Aubry (Thomas), marchand orfèvre, quai des Orfèvres § Codicille déposé, 15 avril 1708; MC/ET/XIII/157
      testament; Aubry, Thomas
    - Constitution de 91 livres de rente au profit de Marin Bellan, sculpteur ordinaire du roi, demeurant rue Poissonnière., 17 avril 1708; MC/ET/XIII/157
    - Rabia (Antoine) Sculpteur rue Beaurepaire § Quittance, 30 avril 1708; MC/ET/XIII/157
  - Minutes. 1708, mai - août, mai - août 1708; MC/ET/XIII/158
    - Potain (Félix), maître menuisier, rue Neuve Saint-Roch. § Présent à l'apprentissage Fournier chez Blain, 9 juin 1703; MC/ET/XIII/158
      contrat d'apprentissage; Potain, Félix
    - LECOQ (Claude) Maçon Rue de la Savaterie § Constitution de rente au profit de la veuve de .., 7 mai 1708; MC/ET/XIII/158
      constitution de rente; Lecoq, Claude
    - FORDRIN (Louis) Serrurier ordinaire des bâtiments du roi Rue Cerisy § Vente d'une maison à .., 9 mai 1708; MC/ET/XIII/158
      acte de vente; Fordrin, Louis
    - FORDRIN (Louis) Serrurier ordinaire des bâtiments du roi - Rue Cerisy - § Obligation par .., 10 mai 1708; MC/ET/XIII/158
      obligation; Fordrin, Louis
    - Constitution de rente au profit de Jules Degoullon sculpteur ordinaire des bâtiments du roi, demeurant place du Carrousel (concerne deux actes)., 11 mai 1708; MC/ET/XIII/158
    - Mise en apprentissage par le sieur Drouart, brigadier de son filleul Sébastien Antier, âgé de 14 ans pour 5 ans chez Etienne Robillion, sculpteur, rue du Bouchon qui le nourri et loge moyennant 250 livres., 22 mai 1708; MC/ET/XIII/158
      contrat d'apprentissage; Antier, Sébastien; Drouart (M.); Robillion, Etienne; sculpteur
    - Menuisier (apprentissage de) § Mise en .. par Guillot, faveur, de son fils Pierre, âgé de 14 ans pour 6 ans, chez Delacour (Robert), qui le nourri, loge et couche sans denier débourser, 22 mai 1708; MC/ET/XIII/158
      contrat d'apprentissage; Guillot, M.; Guillot, Pierre; Delacour, Robert
    - Potain (Félix), maître menuisier, rue Saint-Roch § Présent au contrat d'apprentissage Guillot chez Delacour, 22 mai 1708; MC/ET/XIII/158
    - DELACOUR (Robert) Maître menuisier Rue de Clery § Mise en apprentissage chez .., 22 mai 1708; MC/ET/XIII/158
      contrat d'apprentissage; Delacour, Robert
    - DUCHANROY (François Champagne) Maître menuisier Rue Saint-Anne § Présent au contrat d'apprentissage GUILIOT chez DELACOUR .., 22 mai 1708; MC/ET/XIII/158
      contrat d'apprentissage; Duchanroy, François Champagne
    - BLAIN (Vincent) Maître menuisier Rue Mauconseil § mise en apprentissage chez -, 3 juin 1708; MC/ET/XIII/158
      contrat d'apprentissage; Blain, Vincent
    - Menuisier (apprentissage de) § Mise en .. par Ray, menuisier, de son pupille Fournier (François), âgé de 15 ans pour 6 ans chez Blain (Vincent), sans denier débourser, 3 juin 1708; MC/ET/XIII/158
      contrat d'apprentissage; Ray, M.; Fournier, FrançoisBlain, Vincent
    - Ray (Nicolas), menuisier, rue Neuve, paroisse Saint-Sauveur § Mise en apprentissage du pupille de .., 3 juin 1708; MC/ET/XIII/158
      contrat d'apprentissage; Ray, Nicolas
    - LAMBERT (Nicolas) Maître menuisier Rue Saint-Pierre § Mariage du fils de .., 3 juin 1708; MC/ET/XIII/158
      contrat de mariage; Lambert, Nicolas
    - LEMAISTRE (Gabriel) compagnon sculpteur rue la ville neuve sur Gravois § Décharge donnée par .., 3 juin 1708; MC/ET/XIII/158
      Lemaistre, Gabriel
    - DUCHANROY (François Champagne) Maître menuisier Rue Saint-Anne. § Présent à l'apprentissage Fournier chez BLAIN .., 3 juin 1708; MC/ET/XIII/158
    - Constitution de rente au profit de Jules Degoullon, sculpteur des bâtiments du roi, demeurant place du Carrousel., 12 juin 1708; MC/ET/XIII/158
    - CHARUEL (Estienne) entrepreneur des bâtiments du roi Rue Saint Honoré § Constitution de rente, 12 juin 1708; MC/ET/XIII/158
      constitution de rente; Charuel, Estienne
    - LEVEZIEL (Louis) Maître maçon Rue Montmartre § Bail par .., 23 juin 1708; MC/ET/XIII/158
    - Aubry (Thomas), marchand orfèvre, quai des Orfèvres § Quittance, transport et titre nouvel .., 23 juin 1708; MC/ET/XIII/158
      quittance; cession; titre nouvel; Aubry, Thomas
    - NICOLLE (Thomas) Maître maçon Rue du Cygne. § Fondation .., 4 juillet 1708; MC/ET/XIII/158
      Nicolle, Thomas
    - LEVEZIEL (Louis) Maître maçon Rue Montmartre § Mise en apprentissage du veuve de .., 9 juillet 1708; MC/ET/XIII/158
      contrat d'apprentissage; Leveziel, Louis
    - LHUYT (Jacques) batteur d'or Rue de Reuilly § Inventaire après décès de .., 1er août 1708; MC/ET/XIII/158
      inventaire; Lhuyt, Jacques
    - PICARD (Richard) Marchand joaillier Pont Saint-Michel § Testament de .., 5 août 1708; MC/ET/XIII/158
      testament; Picard, Richard
    - BAUDIN (Pierre) Maître menuisier Rue des Sentiers. § Bail par .., 10 août 1708; MC/ET/XIII/158
      bail; Baudin, Pierre
    - LHUYT (Jacques) Batteur d'or Rue de Reuilly § Renonciation par .., 12 août 1708; MC/ET/XIII/158
      Lhuyt, Jacques
    - BAUDIN (Pierre) Maître menuisier Rue du Sentier § Titre nouvel, 29 août 1708; MC/ET/XIII/158
      titre nouvel; Baudin, Pierre
    - Menage (Claude), maître menuisier, Paris, rue Beauregard § Mariage de la fille de .., 27 novembre 1712; MC/ET/XIII/158
      contrat de mariage; Menage, Claude
  - Minutes. 1708, septembre - décembre, septembre - décembre 1708; MC/ET/XIII/159
    - CORBEIL (église Collégiale Saint-Spire de) § Procuration de Michel MATHIS, abbé séculier de l'église Collégiale Saint-Spire de CORBEIL, chantre ordinaire de la chapelle du Roi, à Charles GUYART, chantre de l'église Collégiale Saint-Spire de CORBEIL, à Claude de BERGER, prévôt à Corbeil, pour le différend pendant entre les abbés et chapitre de l'église Collégiale Saint-Spire de CORBEIL et ledit BERGER, pour une maison et dépendances au cloître de l'église Collégiale Saint-Spire de CORBEIL, 19 février 1603; MC/ET/XIII/159; fol. 64
      Fichier dit 'général' XVIIe-XVIIIe siècles, par le personnel du Minutier, 1954-1999 ( fichier papier entièrement dématérialisé; voir contexte dans le Plan d’orientation général - Notaires de Paris, guides thématiques du Minutier).
      procuration
    - HALLOT (Etienne) Maître maçon; Rue Montmartre § Désistement de société .., 1er septembre 1708; MC/ET/XIII/159
      Hallot, Etienne
    - Transport de rente concernant Louis Benoist, architecte, demeurant rue Neuve-des-Filles-Dieu., 7 septembre 1708; MC/ET/XIII/159
      transport de droits; Neuve-des-Filles-Dieu (rue); Benoist, Louis; architecte
    - Goulleau (Etienne), peintre, Paris § Transport de rente .., 7 septembre 1708; MC/ET/XIII/159
      transport de droits; Goulleau, Etienne
    - BESNARD (Paul) Marchand joaillier Rue Sainte Geneviève § Donation faite à .., 7 septembre 1708; MC/ET/XIII/159
      donation; Besnard, Paul
    - POITOU (Joseph) Ebéniste Rue des Victoires § Mariage de .., 21 septembre 1708; MC/ET/XIII/159
      contrat de mariage; Poitou, Joseph
    - POITOU (Philippe) Ebéniste Rue des Victoires § Mariage du fils de .., 21 septembre 1708; MC/ET/XIII/159
      contrat de mariage; Poitou, Philippe
    - Mise en apprentissage chez Thomas Lacroix, maître sculpteur, demeurant place de la Villeneuve., 18 octobre 1708; MC/ET/XIII/159
      contrat d'apprentissage; Lacroix, Thomas; sculpteur
    - COCARDEROY (Charles) Maître doreur; Rue de la Vieille draperie .. § Constitution de rente par .., 18 octobre 1708; MC/ET/XIII/159
      constitution de rente; Cocarderoy, Charles
    - THOUILLET (Lazare), Maître peintre, Rue Montorgueil § Inventaire après décès de .., 26 octobre 1708; MC/ET/XIII/159
      inventaire; Thouillet, Lazare
    - Mise en apprentissage par Françoise Gré de son fils Firmin Marchandon, âgé de 16 ans pour 5 ans chez Pierre Ravau, sculpteur, rue des Poissonniers moyennant 200 livres., 28 octobre 1708; MC/ET/XIII/159
      contrat d'apprentissage; Poissonniers (rue des); Gré, Françoise; Marchandon, Firmin (16..?-1754); Ravau, Pierre; sculpteur
    - TAOUILLET (Lazare), Maître peintre, Rue Montorgueil § Renonciation .., 29 octobre 1708; MC/ET/XIII/159
      Taouillet, Lazare
    - BENOIST (Charles) Maître doreur Rue Grenata § Vente de Terre par .., 1er novembre 1708; MC/ET/XIII/159
      acte de vente; Benoist, Charles
    - BRICARD (Jean) Maître doreur Paris § remariage de la veuve de .., 18 novembre 1708; MC/ET/XIII/159
      Bricard, Jean
    - GODIN (Edme) Horloger Rue des Vieux Augustins § remariage de la veuve de .., 18 novembre 1708; MC/ET/XIII/159
      contrat de mariage; Godin, Edmé
    - GORLIN (Henry) Maître fondeur Rue de la Pelleterie § Bail au profit de .., 3 décembre 1708; MC/ET/XIII/159
      bail; Gorlin, Henry
    - Transaction passée en présence de Barthélemy Demelot, sculpteur du roi, demeurant rue de Bourbon., 10 décembre 1708; MC/ET/XIII/159
      accord; Bourbon (rue de); Demelot, Barthélemy; Mello, Barthélemy de; sculpteur
  - Minutes. 1709, janvier - avril, janvier - avril 1709; MC/ET/XIII/160
    - Mariage du fils de feu Henri d'Avice, chevalier, graveur amateur, demeurant rue Notre-Dame-des-Victoires., 6 janvier 1709; MC/ET/XIII/160
      contrat de mariage; Notre-Dame-des-Victoires (rue); Avice, Henri d'; graveur
    - Lannée (Jean) lapidaire au Pont aux Choux § Mariage de .., 6 janvier 1709; MC/ET/XIII/160
      contrat de mariage; Lannée, Jean
    - Regnault (Jacques Joseph) fondeur rue Vieille Place aux Veaux § Compte, 21 janvier 1709; MC/ET/XIII/160
      Regnault, Jacques Joseph
    - Deux testaments de Elisabeth Le Court, veuve de Henri d'Avice, chevalier, graveur amateur. datés du 1er mars 1704 et du 20 mai 1708. Elle lègue en particulier une copie d'un tableau de Paul Véronèse et un petit tableau copie d'après Raphaël, fait par feu son mari., 23 janvier 1709; MC/ET/XIII/160
      testament; Avice, Henri d'; Le Court, Elisabeth; graveur
    - Obligation rapportée par Claude Nicque, sculpteur ordinaire du roi, demeurant rue de la Lune., 25 janvier 1709; MC/ET/XIII/160
      obligation; Lune (rue de la); Nicque, Claude; sculpteur
    - Leveziel (Louis) maître maçon rue Montmartre § Bail par .., 28 janvier 1709; MC/ET/XIII/160
    - Delafosse (Adrien) maître menuisier Rue Montmartre § bail à .., 28 janvier 1709; MC/ET/XIII/160
      bail; Delafosse, Adrien
    - Quittance de Claude Nicque, sculpteur ordinaire du roi, demeurant rue de la Lune., 30 janvier 1709; MC/ET/XIII/160
      quittance; Lune (rue de la); Nicque, Claude; sculpteur
    - Nicque (Pierre), peintre et maître brodeur, rue Guisarde § Quittance et Obligation à la date du 25 janvier 1709, 30 janvier 1709; MC/ET/XIII/160
      obligation; quittance; Nicque, Pierre
    - Wiet (Robert Jean Girard) architecte au Temple § Constitution, 1er février 1709; MC/ET/XIII/160
      Wiet, Robert Jean Girard
    - Lenoir (Jean Baptiste) maître horloger rue d'Amboise § Mariage de la fille de .., 2 février 1709; MC/ET/XIII/160
    - Inventaire après décès de Elisabeth Lecourt, veuve de Henri d'Avice, chevalier, graveur amateur, demeurant rue Notre-Dame-des-Victoires. Liste de tableaux et estampes, certains avec noms d'auteurs., 5 février 1709; MC/ET/XIII/160
      inventaire après décès; Notre-Dame-des-Victoires (rue); Avice, Henri d'; Lecourt, Elisabeth; graveur
    - Constitution au profit de Pierre Clairambault, généalogiste des ordres du roi, place des Victoires., 15 février 1709; MC/ET/XIII/160
      constitution de rente; Victoires (place des); Clairambault, Pierre
    - Letellié (Charles) maître maçon rue Montmartre § Marché (réparations), 28 février 1709; MC/ET/XIII/160
      marché; Letellié, Charles
    - Lepesteur Louis, maître menuisier, rue du Bout du monde § Testament de .., 9 mars 1709; MC/ET/XIII/160
      testament; Lepesteur, Louis
    - Gerbeait (Jean) maître menuisier rue de Clery § bail à .., 17 mars 1709; MC/ET/XIII/160
      bail; Gerbeait, Jean
    - Courtois (Etienne) maître menuisier rue de Cléry § apprentissage, 21 mars 1709; MC/ET/XIII/160
    - Menuisier (apprentissage) § Contrat pour 6 ans, entre Anne Harsont, et Etienne Courtois, maître menuisier, au profit d'Antoine Billard, âgé de 22 ans, fils de Anne Harsont. Logé, nourri et blanchi par sa mère, sans deniers déboursés., 21 mars 1709; MC/ET/XIII/160
      contrat d'apprentissage; Harsont, Anne; Courtois, Etienne; Billard, Antoine
    - Inventaire après décès de Jacques Fleury, professeur en philosophie en l'université de Paris, rue Judas., 25 mars 1709; MC/ET/XIII/160
      inventaire après décès; Judas (rue); Fleury, Jacques
    - Briceau (Abel) marchand joaillier cul de Sac de Saint-Thomas du Louvre § Inventaire après décès de .., 10 avril 1709; MC/ET/XIII/160
      inventaire; Briceau, Abel
    - Godin (Perpetre) menuisier rue de Clery § don mutuel, 22 avril 1709; MC/ET/XIII/160
      donation; Godin, Perpetre
    - Hallot (Etienne) entrepreneur de bâtiments rue Saint-Martin § Constitution, 29 avril 1709; MC/ET/XIII/160
      constitution de rente; Hallot, Etienne
  - Minutes. 1709, mai - août, mai - août 1709; MC/ET/XIII/161
    - Contrat de mise en apprentissage pour 5 ans par Christofle Lefebure chez Jules Degoullon, place du Carroussel, sculpteur ordinaire des bâtiments du roi, au profit de Jacques Dupas, âgé de 16 ans, fils de Marie Gambelin, femme de Christofle Lefebvre, logé, nourri, blanchi., 1er mai 1709; MC/ET/XIII/161
      contrat d'apprentissage; Carrousel (place du); Degoullons, Jules (16..-17..); Dupart, Jacques; Gambelin, Marie; Lefebure, Christofle; sculpteur
    - Langlois (Louis) maître serrurier; rue des Fossés Montmartre § Convention portant obligation, 1er mai 1709; MC/ET/XIII/161
      obligation; Langlois, Louis
    - Hincelin (Jean Antoine) maître émailleur, marchand Verrier faïencier rue Montmartre § Mariage de .., 6 mai 1709; MC/ET/XIII/161
      contrat de mariage; Hincelin, Jean Antoine
    - Hupré (Nicolas) tapissier rue du Temple § désistement, 7 mai 1709; MC/ET/XIII/161
      Hupré, Nicolas
    - Loquin (Barthélemy), marchand orfèvre, rue de Buci § Quittance, 28 mai 1709; MC/ET/XIII/161
      quittance; Loquin, Barthélemy
    - Constitution de 196 livres de rente au profit de Jules Degoullon, sculpteur des bâtiments du roi, demeurant place du Carrousel., 29 mai 1709; MC/ET/XIII/161
    - Constitution de 150 livres de rente au profit de Marin Bellan, sculpteur ordinaire des bâtiments du roi, demeurant rue Poissonnière., 29 mai 1709; MC/ET/XIII/161
    - Delacoste (Jean) maître brodeur à Paris § Obligation de la veuve de .., 10 juin 1709; MC/ET/XIII/161
      obligation; Delacoste, Jean
    - Cotelle (Pierre) maître coutelier à Paris § Désistement, 3 juillet 1709; MC/ET/XIII/161
      Cotelle, Pierre
    - Constitution de 104 livres de rente au profit de Catherine Coullon, veuve de Eustache Nourrisson, sculpteur du roi, demeurant rue de Bourbon., 8 juillet 1709; MC/ET/XIII/161
      constitution de rente; Bourbon (rue de); Coullon, Catherine; Nourrisson, Eustache; sculpteur
    - Letanneur (Jacques) éventailliste rue Saint-Sauveur § Mariage de .., 25 juillet 1709; MC/ET/XIII/161
      contrat de mariage; Letanneur, Jacques
    - Tapissier (alloué) § Contrat pour 2 ans, entre Nicolas Michel dit Labris, et Marguerite La Vieille, ouvrière en tapisserie, au profit de Catherine Michel, âgée de 12 ans, fille de Nicolas. Son père la nourrira, logera et blanchira., 4 août 1709; MC/ET/XIII/161
    - Verdeneuil (Pierre) entrepreneur de bâtiments du Roi à Marly § transport, 14 août 1709; MC/ET/XIII/161
      Verdeneuil, Pierre
    - Deheurleu (Jean) maître serrurier rue de Grenelle § quittance, 14 août 1709; MC/ET/XIII/161
      quittance; Deheurleu, Jean
    - Potain (Félix), maître menuisier, rue Neuve Saint-Roch § Mariage de la fille de .., 18 août 1709; MC/ET/XIII/161
      contrat de mariage; Potain, Félix
    - Piedcourt (François), maître menuisier, rue de la Cossonnerie § Quittance, 22 août 1709; MC/ET/XIII/161
      quittance; Piedcourt, François
    - Alingre (Claude) maçon rue Saint-Dominique § Quittance, 24 août 1709; MC/ET/XIII/161
      quittance; Alingre, Claude
  - Minutes. 1709, septembre - décembre, septembre - décembre 1709; MC/ET/XIII/162
    - Titre nouvel concernant Jean-Baptiste Santerre, peintre de l'académie royale de peinture et sculpture, demeurant aux galeries du Louvre., 1er septembre 1709; MC/ET/XIII/162
      titre nouvel; Orties-du-Louvre (rue des); Santerre, Jean-Baptiste (1651-1717); peintre
    - Compte concernant Mathurin Du Ry, architecte., 9 septembre 1709; MC/ET/XIII/162
      compte; Du Ry, Mathurin; architecte
    - Regnault (Joseph) fondeur à Paris § Compte, 9 septembre 1709; MC/ET/XIII/162
      Regnault, Joseph
    - Lucas (Jacques) marchand orfèvre rue Mauconseil § Inventaire après décès de .., 11 septembre 1709; MC/ET/XIII/162
      inventaire; Lucas, Jacques
    - Lucas (Jacques), marchand orfèvre, rue Mauconseil § Procuration, 20 septembre 1709; MC/ET/XIII/162
      procuration; Lucas, Jacques
    - Vernadet (Jean) maître cartier rue Saint-Antoine § Inventaire après décès de .., 10 octobre 1709; MC/ET/XIII/162
      inventaire; Vernadet, Jean
    - Leloir (Josse) maître menuisier rue Saint-Pierre § bail de privilège de menuisier, 17 octobre 1709; MC/ET/XIII/162
      bail; Leloir, Josse
    - Mathenot (Jean) marchand tapissier rue de la Verrerie § Vente de maison, 20 octobre 1709; MC/ET/XIII/162
      acte de vente; Mathenot, Jean
    - Sené (Jean), maître menuisier, rue de Cléry § Mariage de .., 10 novembre 1709; MC/ET/XIII/162
      contrat de mariage; Sené, Jean
    - Perron (Claude), maître peintre, rue de Clery § Mariage, de la fille de Marie Angélique Pion, femme en seconde noces de .., 10 novembre 1709; MC/ET/XIII/162
      contrat de mariage; Perron, Claude; Pion, Marie Angélique
    - Loyseau (Pierre), orfèvre, rue de la Vieille Vallée § Bail de maison, 11 novembre 1709; MC/ET/XIII/162
      bail; Loyseau, Pierre
    - Mathenot (Jean) marchand tapissier rue de la Verrerie § Constitution, 13 novembre 1709; MC/ET/XIII/162
      constitution de rente; Mathenot, Jean
    - Aubriet (Jean) marchand verrier-faïencier rue de l'Arbre Sec § Vente, 23 novembre 1709; MC/ET/XIII/162
      acte de vente; Aubriet, Jean
    - Aubriet (Jean) marchand verrier - faïencier rue de l'Arbre Sec § obligation, 24 novembre 1709; MC/ET/XIII/162
      obligation; Aubriet, Jean
    - Baudin (Pierre) maître menuisier rue des Sentiers § bail par .., 28 décembre 1709; MC/ET/XIII/162
  - Minutes. 1710, janvier - mars, janvier - mars 1710; MC/ET/XIII/163
    - Leprince (François) maître marbrier; rue Poissonnière § Certificat aux divers de .., 1er janvier 1710; MC/ET/XIII/163
      Leprince, François
    - Regnault (François) maître Serrurier rue du Bout du Monde § Compte., 1er janvier 1710; MC/ET/XIII/163
      Regnault, François
    - LA TOUCHE (Joseph de...) 1er Commis de Mgr de Pontchartrain Dem/t/ Place des Victoires, chez le sr Clairambault § Inventaire après décès de Joseph de LA TOUCHE à la requête de Nicolas CLAIRAMBAULT, 1/ex/ commis de Mgr de Pontchartrain - légataire universel, 7 janvier 1710; MC/ET/XIII/163; 13 folios
      inventaire; La Touche, Joseph de...
    - Loyseau (Pierre), marchand orfèvre, rue Vieille, place aux Veaux § Bail par .., 13 janvier 1710; MC/ET/XIII/163
    - Vernadet (Jean) cartier rue Saint-Antoine § Renonciation à la succession de .., 19 janvier 1710; MC/ET/XIII/163
      Vernadet, Jean
    - Letellié (Charles) maître maçon Rue Montmartre § Mariage de la fille de .., 19 janvier 1710; MC/ET/XIII/163
      contrat de mariage; Letellié, Charles
    - Leveziel (Louis) maître maçon rue Montmartre § Bail par .., 5 février 1710; MC/ET/XIII/163
    - CHARTON (Louis) Archer des ordonnances du Roi, So la charge du Prévôt général de l'Ile de France Rue Poissonnière, par Saint-Eustache § Inventaire après décès de Louis CHARTON à la requête de Françoise Cardot sa veuve, non commune en biens et tutrice de leurs enfants mineurs., 12 février 1710; MC/ET/XIII/163; 4 folios